【裁判字號】    95,訴,668
【裁判日期】    951028
【裁判案由】    毒品危害防制條例
【裁判全文】
臺灣桃園地方法院刑事判決               95年度訴字第668號
公  訴  人  臺灣桃園地方法院檢察署檢察官
被      告  甲○○
                    （現另案在臺灣桃園女子監獄執行中）
指定辯護人  本院公設辯護人彭詩雯
上列被告因毒品危害防制條例案件，經檢察官聲請簡易判決處刑
（95年度毒偵字第1358號），及移送併案審理（95年度毒偵字第
1956號），本院認不得以簡易判決處刑，改行通常訴訟程序審理
，嗣被告於本院行準備程序中就被訴事實為有罪之陳述，本院合
議庭裁定由受命法官獨任進行簡式審判程序，後經檢察官聲請依
協商程序判決，本院判決如下：
    主      文
甲○○連續施用第一級毒品，處有期徒刑柒月；扣案如附表所示
之海洛因壹包沒收銷燬之，其餘如附表所示之扣案物均沒收。又
施用第二級毒品，處有期徒刑參月。應執行有期徒刑捌月；扣案
如附表所示之海洛因壹包沒收銷燬之，其餘如附表所示之扣案物
均沒收。
    事實及理由
一、甲○○前因施用毒品案件，經本院裁定送觀察、勒戒，於民
    國93年12月21日因無繼續施用傾向執行完畢釋放，並由本院
    檢察署檢察官以93年度毒偵字第4833號為不起訴處分。竟仍
    未能戒除毒癮，而基於連續施用第一級毒品海洛因之概括犯
    意暨施用第二級毒品甲基安非他命之犯意，自觀察勒戒執行
    完畢釋放後5 年內之95年1 月21日起至同年3 月26日某時止
    ，在桃園縣桃園市○○○街87號2 樓201 室之租屋處，以針
    筒注射之方式，連續施用第一級毒品海洛因數次；另於95年
    1 月20日某時，在桃園縣中壢市某友人住處內，施用第二級
    毒品甲基安非他命1 次。嗣分別為警於附表所示之時、地查
    獲，並扣得如附表編號1 所示之海洛因1 包，及其所有供（
    但非專供）施用毒品所用之其餘附表所示扣案物。案經臺北
    縣政府警察局新莊分局報請本院檢察署檢察官偵查後聲請以
    簡易判決處刑及移送併案審理。
二、證據名稱：
  (一)被告甲○○於本院準備程序中之自白。
  (二)台灣檢驗科技股份有限公司濫用藥物尿液檢驗報告及其被採
    尿人姓名編號對照表（編號：2940號，即附表編號1 查獲部
    分；編號：I-102 號，即附表編號2 查獲部分）各2 件。
  (三)法務部調查局鑑定通知書1 紙（附表編號1 之部分）。
  (四)扣案如附表所示之海洛因1 包及注射針筒等物。
三、本件經檢察官與被告於審判外達成協商之合意，且被告業已
    認罪，其合意內容為：被告願受之科刑範圍為：連續施用第
    一級毒品部分，有期徒刑7 月；施用第二級毒品部分，有期
    徒刑3 月；應執行有期徒刑8 月。經查上開合意並無刑事訴
    訟法第455 條之4 第1 項所列情形之一，檢察官聲請改依協
    商程序而為判決，本院爰不經言詞辯論，於協商合意範圍內
    為協商判決，合先敘明。
四、被告前因施用毒品案件，經本院裁定送觀察、勒戒，於93年
    12月21日執行完畢釋放，此有臺灣高等法院被告前案紀錄表
    在卷可參，被告於觀察勒戒執行完畢釋放後5 年內再施用毒
    品，應依法追訴處罰。
五、沒收部分：
  (一)扣案如附表編號1 所示之海洛因1 包，係查獲之第一級毒品
    ，不問是否屬於犯人所有，均應依毒品危害防制條例第18條
    第1 項前段之規定，諭知沒收銷燬；另法務部調查局業已指
    稱：「本局鑑驗毒品秤重主要係以傾倒，必要時亦會輔以刮
    杓刮取之方式，儘可能將原送驗包裝袋內毒品與包裝袋分離
    後各別秤重，所得之毒品重量稱為『淨重』，包裝袋重量則
    以『空包裝重』稱之，然無論依上述何種方式分離，原送驗
    包裝袋內均仍會有微量毒品成分殘留」等語，此有該局93年
    11月16日調科壹字第09362396550 函可參，是包裝袋與海洛
    因無法完全析離，均應依同條項之規定併諭知沒收銷燬之。
  (二)又刑法第38條沒收之規定亦於94年1 月7 日修正公布，並於
    95年7 月1 日施行，按從刑附屬主刑，除法律有特別規定外
    ，依主刑所適用之法律（最高法院95年第8 次刑庭會議決議
    參照）；查沒收為從刑之一種，本件依修正後刑法第2 條第
    1 項之規定就主刑比較結果，應適用行為時（即修正前）之
    法律，依從刑附屬於主刑之原則，自不得就新舊法予以割裂
    適用，應一律適用行為時之法律；查附表所示除海洛因1 包
    外之扣案物，為被告所有，業據其供陳在卷，雖非專供其施
    用第一級毒品之器具，但仍係供其犯罪所用之物，爰依修正
    前刑法第38條第1 項第2 款之規定，併予宣告沒收。
六、應適用之法條：刑事訴訟法第273 條之1 第1 項、第455 條
    之2 第1 項、第455 條之4 第2 項、第455 條之8 、第455
    條之11第2 項，毒品危害防制條例第10條第1 項、第2 項、
    第18條第1 項前段，修正後刑法第2 條第1 項前段，修正前
    刑法第11條、第56條、第51條第5 款、第38條第1 項第2 款
    ，逕以判決處如主文所示之刑。
七、協商判決除有刑事訴訟法第455 條之4 第1 項第1 款於本訊
    問程序終結前，被告撤銷協商合意或檢察官撤回協商聲請者
    ；第2 款被告協商之意思非出於自由意志者；第4 款被告所
    犯之罪非第455 條之2 第1 項所定得以聲請協商判決者；第
    6 款被告有其他較重之裁判上一罪之犯罪事實者；第7 款法
    院認應諭知免刑或免訴、不受理者情形之一，及違反同條第
    2 項「法院應於協商合意範圍內為判決；法院為協商判決所
    科之刑，以宣告緩刑或二年以下有期徒刑、拘役或罰金為限
    」之規定者外，不得上訴。
八、本件如得上訴，而如不服本件判決，得自收受判決送達之日
    起10日內，向本院提出上訴書狀（須附繕本），上訴於第二
    審法院。
中    華    民    國    95    年    10    月    28    日
                  刑事第五庭    法  官  吳勇毅
以上正本證明與原本無異。
                                書記官  陳夏施
中    華    民    國    95    年    11    月    1     日
附錄論罪科刑法條全文：
毒品危害防制條例第10條
施用第一級毒品者，處 6 月以上 5 年以下有期徒刑。
施用第二級毒品者，處 3 年以下有期徒刑。
附表：
┌──┬───────┬─────────────┬────────┐
│編號│查獲時間      │查獲地點                  │查獲物品        │
├──┼───────┼─────────────┼────────┤
│ 1  │95年1月22日   │桃園縣大園鄉○○村○○街31│海洛因1 包（淨│
│    │晚上11時許    │巷2號前                   │  重0.10公克，空│
│    │              │                          │  包裝重0.18公克│
│    │              │                          │  ）。          │
│    │              │                          │注射針筒3 支及│
│    │              │                          │  吸管分裝杓1 支│
│    │              │                          │  。            │
├──┼───────┼─────────────┼────────┤
│ 2  │95年3月26日   │桃園縣桃園市○○○街87號2 │注射針筒6 支、削│
│    │晚上8時許     │樓201室                   │尖吸管1 支及空包│
│    │              │                          │裝袋6個。       │
└──┴───────┴─────────────┴────────┘


司法院資訊處製作；財團法人民間司法改革基金會備份。
